臺灣臺北地方法院民事裁定
111年度重訴字第560號
聲  請  人  趙洪勢  

            趙安騏  

訴訟代理人  王中平律師
            彭子晴律師
聲  請  人  趙信雅  

            趙永裕  
相  對  人  譚貴宇  



訴訟代理人  徐志明律師
            方瓊英律師
            戚本昕律師              
上列當事人間請求確認股份買賣關係存在事件，聲請人聲請命相
對人供訴訟費用之擔保，本院裁定如下：
    主  文
相對人應於本裁定送達後十五日內，以新臺幣陸拾伍萬玖仟零柒
拾元為聲請人供訴訟費用擔保，逾期即駁回其訴。
    理  由
一、按原告於中華民國無住所、事務所及營業所者，法院應依被
    告聲請，以裁定命原告供訴訟費用之擔保；法院命原告供擔
    保者，應於裁定中定擔保額及供擔保之期間。定擔保額，以
    被告於各審應支出之費用總額為準；原告於裁定所定供擔保
    之期間內不供擔保者，法院應以裁定駁回其訴，民事訴訟法
    第96條第1項前段、第99條第1項、第2項、第101條前段分別
    定有明文。第按民事訴訟法第96條第1項前段立法意旨無非
    係因原告於中華民國無住所、事務所及營業所者，將來訴訟
    終結命其負擔賠償訴訟費用時，難免執行困難，為保全被告
    利益，始設此預供訴訟費用擔保之規定；該條所謂在中華民
    國境內無住所、事務所及營業所者，應指在中華民國司法權
    所及之轄區無住所、事務所或營業所而言（最高法院96年度
    台抗字第150號裁定意旨參照）。又所謂被告於各審應支出
    之費用總額，係指法院預計被告於本案第一審至第三審訴訟
    程序中，可能支出各項訴訟費用之總額而言。次按對於第二
    審判決上訴，上訴人應委任律師為訴訟代理人；第三審律師
    之酬金，為訴訟費用之一部，並應限定其最高額；第466條
    之3第1項之酬金為訴訟費用之一部，其支給標準，由司法院
    參酌法務部及中華民國律師公會全國聯合會意見定之，民事
    訴訟法第466條之1第1項前段、第466條之3第1項、第77條之
    25第2項分別定有明文。復按法院裁定律師酬金，應斟酌案
    情之繁簡、訴訟之結果及律師之勤惰，關於民事財產權之訴
    訟，於訴訟標的金額或價額3%以下。但最高不得逾新臺幣50
    萬元。但律師與當事人約定之酬金較低者，不得超過其約定
    ；前條所定酬金，不論選任或委任律師人數，均按件數計算
    ，法院選任律師及第三審律師酬金核定支給標準第4條第1項
    第1款、第5條亦分別有明文。是對於得上訴第三審之事件，
    其第二審、第三審之裁判費及第三審律師之酬金，均屬上開
    定訴訟費用擔保額之範圍。
二、聲請人聲請意旨略以：相對人為中國人士，於我國境內並未
    設有住居所，亦無資產存在，爰依民事訴訟法第96條第1項
    之規定，聲請裁定命相對人提供訴訟費用之擔保。　　
三、經查，相對人於民事起訴狀載明其住所於中國，且對於聲請
    人主張相對人在我國境內未設住所，且無資產等情，有相對
    人委任代理人提出民事陳報㈢狀可稽（見本院卷第305頁、第
    307頁），則聲請人聲請相對人供訴訟費用之擔保，合於前
    揭規定，應予准許。又相對人起訴請求確認兩造間就「東菀
    市華信潤滑油科技有限公司」總出資額40%之股份買賣關係
    存在，及確認相對人擁有「東菀市華信潤滑油科技有限公司
    」合計總出資額50%之股份，其訴訟標的價額經核定為新臺
    幣（下同）11,045,000元，屬得上訴第三審之事件，相對人
    應供擔保之訴訟費用即包括第一至三審之裁判費及第三審之
    律師酬金。又本案應徵第一審裁判費為109,240元，業據相
    對人於起訴時繳納，有本院自行收納款項收據附卷為憑，故
    無庸再令其提供擔保；而第二、三審裁判費則各為163,860
    元。另第三審律師之酬金，依前開規定，應參酌案情之繁簡
    、訴訟之結果及律師之勤惰，且不得逾訴訟標的金額3%即33
    1,350元（計算式：11,045,000元×3%＝331,350元）。準此，
    本件相對人應供訴訟費用擔保之數額，合計為659,070元（
    計算式：163,860元＋163,860元＋331,350元＝659,070元）。
    茲限相對人於本裁定送達後15日內如數向本院提供擔保，逾
    期即駁回其訴。
四、綜上所述，本件聲請為有理由，依民事訴訟法第96條第1項
    ，裁定如主文。
中　　華　　民　　國　　111 　年　　10　　月　　3 　　日
                  民事第八庭    法　官　宣玉華
以上正本係照原本作成。
如對本裁定抗告須於裁定送達後10日內向本院提出抗告狀，並繳
納抗告費新臺幣1,000元。
中　　華　　民　　國　　111 　年　　10　　月　　3 　　日
                                書記官　林怡秀